臺灣臺北地方法院民事判決
111年度訴字第2894號
原      告  黃嘉賓即東信貿易商行


訴訟代理人  曾耀賢律師
被      告  台灣樂天市場股份有限公司

法定代理人  小林正忠
訴訟代理人  王欣薳  
            李佩昌律師
            李昕律師  
上列當事人間請求損害賠償事件，本院於民國111年7月25日言詞
辯論終結，判決如下：
　　主　    文
原告之訴及其假執行之聲請均駁回。
訴訟費用由原告負擔。
    事實及理由
壹、程序事項：
一、按獨資經營之商號，固難認為有當事人能力，其以商號名稱
    為當事人，並列自己名義為法定代理人而為訴訟行為者，因
    與實際上自為當事人無異，法院自得逕於當事人欄內改列其
    名，藉資糾正（最高法院97年度台抗字第666號裁定意旨參
    照）。原告起訴時固列載東信貿易商行為原告，並以負責人
    即黃嘉賓為法定代理人，然東信貿易商行實為獨資商號等情
    ，有經濟部商工登記公示資料查詢結果可參，本院自得逕於
    當事人欄內改列其為原告，先予敘明。
二、按訴狀送達後，原告不得將原訴變更或追加他訴，但擴張或
    減縮應受判決事項之聲明者，不在此限，民事訴訟法第255
    條第1項第3款定有明文。本件原告起訴時訴之聲明為：㈠被
    告應給付原告新臺幣（下同）125萬6,854元，及自起訴狀繕
    本送達翌日起至清償日止，按週年利率5％計算之利息。㈡願
    供擔保請准宣告假執行（見本院卷㈠第9頁），並主張請求權
    基礎為兩造間簽署之開店特別協議書第4條第1項約定、民法
    第226條第1項、第227條之規定（見本院卷㈡第35頁）。嗣於
    111年7月25日言詞辯論當庭提出準備㈠狀，變更聲明為：㈠被
    告應給付原告125萬3,368元，及自起訴狀繕本送達翌日起至
    清償日止，按週年利率5％計算之利息。㈡願供擔保請准宣告
    假執行（見本院卷㈡第107頁），並特定本件具體債務不履行
    情節為給付不能（見本院卷㈡第111頁），乃其請求權基礎為
    開店特別協議書第4條第1項約定、民法第226條第1項。核原
    告上開所為屬減縮應受判決事項之聲明，揆諸前開規定，原
    告所為訴之變更，應予准許。
貳、實體事項：
一、原告主張：
  ㈠原告受多位來自大陸地區客戶之委託，分別於如附表所示日
    期，與被告簽訂各自獨立之「開店特別協議書」與「台灣樂
    天市場開店申請書」，契約有效期間為2年，原告於110年11
    月10日依約繳付全部開店費用後，竟遭被告強制關店迄今。
    經原告要求被告復店營業，被告卻以其中即附表編號18之未
    來國際百貨疑似上傳刊載違規、違法訊息，故遭被告關閉其
    網路店家，被告此舉造成其他與該違規行為無關之17家業者
    在110年之「雙11」、「雙12」之兩次大型網路店商節日無
    法開店之龐大營業損失，自屬可歸責於被告致給付不能，自
    應由被告負給付責任。
  ㈡損害賠償之項目數額如附表所示，其中工讀生費用，為各大
    陸地區店主雇用工讀生處理上架商品圖修圖暨上架、驗貨、
    退換貨之2個月即110年11月、110年12月之工讀生費用，每
    家店每月為人民幣3,100元，以被告關閉網路店家之人民幣
    兌換新臺幣匯率4.42元計算，2個月即為2萬7,404元。　
　㈢爰依開店特別協議書第4條第1項約定、民法第226條第1項之
    規定，提起本件訴訟。
　㈣並聲明：1.被告應給付原告125萬3,368元，及自起訴狀繕本
    送達翌日起至清償日止，按週年利率5％計算之利息。2.願供
    擔保請准宣告假執行。　　　 
二、被告則以：
　㈠被告為B2B2C之電子商務平台，即為企業賣家於網路平台開設
    店鋪，由店家以自己名義與消費者進行買賣經營，原告與被
    告簽訂開店特別協議書，於該平台開設數間網路店鋪，並願
    遵守台灣樂天市場開店契約書（下稱開店契約書）之約定。
　㈡開店契約書第18條第1項規定之對象為申請開店者即原告，而
    非實際經營網路商店之如附表所示各店主，故兩造雖依開設
    店數填載了18份開店申請文件，但契約主體均為原告，對象
    均為被告，是倘原告有何違反法令之行為或違反之虞之行為
    ，或違反公序良俗、對被告、其他開店者或任何第三人有財
    產權、名譽權、隱私權等侵害或其他造成不利益之行為，及
    第18條第2項規定原告不得銷售法令所禁止銷售之商品或被
    告特別通知原告禁止販賣之商品，或其他被告認定不合於樂
    天市場形象之商品，或於網路商店販賣開店契約書第2頁已
    記載毒品及相關製產品、吸毒用品均為禁止交易之商品，則
    原告自應就其整體開店契約關係對被告負擔違約責任，而非
    僅就個別違反約定之店主切分責任。
　㈢又被告於110年11月6日接獲檢舉，發現附表編號18店鋪上架
    商品圖文中暗藏毒品、吸毒用品販售訊息，該訊息並係暗藏
    於商品介紹圖文中，難以第一時間察覺，違反上開約定，並
    損及被告名譽權，經被告認定屬「因經營其他業務違反公序
    良俗」，被告亦得為避免原告於其他本於同一契約主體之整
    體契約中可支配店鋪為類此重大違規行為而未能及時發現，
    損即被告名譽及危害消費者購物安全，依開店契約書第21條
    第1項第1款、第3款之約定終止與原告間所簽立之所有開店
    契約，並依開店契約書第26條第1項第10款、第15款被告得
    不經催告逕行終止，故被告於110年11月10日除通知終止違
    反規定之店鋪外，本得一併終止與原告間之其他所有契約。
    上開約款既本於契約自由原則由兩造議定，自應由兩造同受
    約款之規範。
　㈣其中開店費用依開店申請書第一頁已約定提前解除或終止均
    不退還，開店契約書第15條第3項亦約定原告已支付被告之
    費用不論任何事由均不退還。且本件終止契約之事由乃不可
    歸責於被告，被告無庸代原告負擔任何費用。且附表所示各
    中國大陸店主之交易相對人為原告，並非被告，自無從由被
    告本於原告與其客戶間之契約負任何責任。
　㈤又倘被告對原告確有損害賠償責任，因原告於被告平台上刊
    登毒品廣告販賣毒品，嚴重影響被告之商譽及信用，被告亦
    得依「開店特別協議書」第4條第1項、開店契約書第8條第1
    項、第26條之2第2項、民法第184條、第195條向原告求償商
    譽與信用之損害，以被告於110年度已投入之廣告費至少1億
    2,631萬3,959元及系統使用費8,903萬6,275元計算，被告確
    實為維持經營，投入鉅額人力、物力，原告上開行為保守估
    計受損情形應為500萬元，自得與對原告負擔之債務為抵銷
    。
　㈥並聲明：1.原告之訴及其假執行之聲請均駁回。2.如受不利
    益判決，願供擔保請准宣告免為假執行。　　　 
三、查下列事項經兩造所不爭執（見本院卷㈡第36、37、59、61
    、101頁），自堪信為真實：
  ㈠兩造曾簽訂共18份之「開店特別協議書」與「台灣樂天市場
    開店申請書」，契約有效期間為2 年，其中開店申請書上記
    載使用之店名，即如附表所示之各店名。
  ㈡依據兩造間之「開店特別協議書」與「台灣樂天市場開店申
    請書」之約定，開辦費、開店建置費、開店平台使用費各如
    附表所示，並均經原告於110年11月10日前依約全數繳清。
  ㈢其中使用店鋪名稱為「未來國際百貨」，即附表編號18之該
    網路商店於110年11月6日經檢舉於店內刊載販售拉K 他命、
    毒品、吸食器之商品，該商品即為開店契約書之「請確認您
    欲開店銷售的商品或服務沒有在以下表列之中」之「限制或
    禁止交易的商品及服務」之列等情，亦有被告於110年11月6
    日收受檢舉賣場販賣拉K用品之電子郵件與相關販賣頁面截
    圖附卷為證（見本院卷㈠第541至571頁）。　
  ㈣被告已於110年11月10日以存證信函通知原告終止原告與被告
    開設如附表所示18間網路商店之契約關係，於存證信函上記
    載查獲其中店鋪販賣毒品及吸毒用品，並販賣仿冒品以及誘
    使消費者進行場外交易，違反開店契約書第18條第1項、第1
    8條第2項之規定，並說明已依約於110年11月9日關閉貴店家
    所有店鋪前台、逕行止付所有店鋪應結帳款項，並終止雙方
    間所有店鋪之開店契約關係，費用概不退還等節，並於110
    年11月9日強制關閉如附表所示18間網路商店等情，亦有該1
    10年11月10日寄發給原告之存證信函在卷可憑（見本院卷㈠
    第277至287頁）。
  ㈤附表所示各店家曾與工讀生簽立勞務合同，依該合同第3條勞
    務費用之約定，薪資為每月人民幣3,100元等節，亦有如附
    表所示中國大陸店主與員工簽立之勞務合同可資佐證（見本
    院卷㈠第289至353頁）。　　
四、原告主張被告因如附表編號18之該店家違反開店特別協議書
    、開店契約書之約定，進而強制關閉如附表編號1至17家網
    路商店，已屬違約，應依開店特別協議書第4條之約定、民
    法第226條之規定，退還如附表所示之各費用，並賠償聘僱
    工讀生之損失等節；為被告所否認，並以前詞置辯。是本件
    之爭點為：㈠原告與被告簽署之開店特別協議書、開店申請
    書是否依記載店長不同為個別契約並分別按其經營情節是否
    構成違約，或為一整體契約？㈡被告得否依開店契約書第21
    條第1項、第26條第1項之約定，不經催告進行終止附表編號
    1至17之各契約關係？㈢倘被告對原告有損害賠償責任，其金
    額為若干？被告所為抵銷抗辯，是否可採？資分別析述如下
    ：
  ㈠原告與被告簽署之開店特別協議書、開店申請書是否依記載
    店長不同為個別契約並分別按其經營情節是否構成違約，或
    為一整體契約？
　1.查原告曾與被告簽署台灣樂天市場開店申請書，並就其中附
    表編號18之該店鋪店名為「未來國際百貨」，實際店主為大
    陸地區人士劉圓，又該商店於110年11月6日經檢舉於店內刊
    載販售拉K他命、毒品、吸食器之商品，該商品即為開店契
    約書之「請確認您欲開店銷售的商品或服務沒有在以下表列
    之中」之「限制或禁止交易的商品及服務」之列，已屬違約
    等情，已如前開認定，先予敘明。然就均由原告所申請之如
    附表編號1至17之各店鋪與被告間之契約關係，究與編號18
    之契約關係為同一、整體之契約，抑或個別、單一之契約關
    係，即為此部分之爭點。
　2.經查，原告與被告簽署台灣樂天市場開店申請書中，契約代
    表主體均為原告，並就「指定管理負責人資料」分別填載如
    附表所示各中國大陸地區之店主、店家營業資料亦分別填載
    如附表所示之「網路商店名稱」等情，有各該申請書在卷可
    稽（見本院卷㈠第205至275頁）；又依據被告自述之申請網
    路商店流程，原告尚須簽署開店特別協議書，且本件因原告
    代辦申請之網路商店，係供如附表所示共18間之各大陸地區
    店主實際經營使用，故上開開店特別協議書亦實際簽署18份
    等情，亦有開店特別協議書附卷為證（見本院卷㈠第413至48
    3頁），亦有自行提出之店鋪清單資料（見本院卷㈠第485頁
    ），是原告向被告申請網路商店時，既係以實際經營網路商
    店之店主數量，向被告簽署相同數量之開店申請書、開店特
    別協議書，並依上開開店申請書上已清楚記載各實際店主與
    店鋪名稱，足以識別各網路商店實際經營者為何人，並區別
    營業項目，顯與僅由原告簽署1份申請開店之契約文件，再
    於原告與被告簽約後，由原告自行將18個店鋪本於其內部決
    定意思分歸由大陸地區店主之個別實際經營者營運之簽約模
    式迥然不同。是上開申請書、特別協議書約定之契約對象固
    確均係原告無誤，然本於該契約之具體內容，兩造於簽約時
    實已可清楚知悉所申請之18家網路商店各有其可分之經營內
    容，自無從僅因申請人均為原告，遽認相同申請人所申請使
    用之個別、具體特定商店有違約情節時，其違約之效力及於
    同一申請人所簽署之全數契約。是被告辯稱就該18間網路商
    店之契約關係為整體契約，並契約當事人均為原告而非個別
    店主，故其中1商店有違約情節，被告即有權終止全部網路
    商店之開店契約云云，自不可採信。
　㈡被告得否依開店契約書第21條第1項、開店契約書第26條第1
    項之約定，不經催告進行終止附表編號1至17之各契約關係
    ？　
　1.按當事人本於自主意思所締結之契約，若其內容不違反法律
    強制規定或公序良俗，基於私法自治及契約自由原則，即成
    為當事人間契約相關行為之規範；縱或契約約定之權利義務
    有失平之處，除依法定程序變更外，雙方均應受其拘束，不
    得任意排除約定之法效（最高法院104年度台上字第2192號
    判決意旨參照）。
　2.本件兩造所簽屬之台灣樂天市場開店契約書，其中「限制或
    禁止交易的商品及服務」有記載「毒品及相關產製品、吸毒
    用品，包括但不限於海洛因、嗎啡、大麻、安非他命、大麻
    線香等。另第18條第1項第1、2款約定「乙方（即原告）不
    得為下列行為⑴違反法令之行為或有違反之虞之行為。⑵違反
    公序良俗之行為。⑹對甲方（即被告）、其他開店者或任何
    第三人，有財產權、名譽權、隱私權等侵害或其他造成不利
    益之行為，或有上開行為之虞」。第2項約定「乙方不得銷
    售法令禁止銷售之商品、有侵害第三人權利之虞之商品、甲
    方特別通知乙方禁止販賣之商品、未符合條件之限制銷售商
    品，或其他經甲方認定不合於樂天市場形象之商品等」。第
    21條第1項約定於發生第26條第1項第1、10、15款，即包括
    違反第18條、或銷售方法、銷售商品或其他業務經營，經甲
    方認定違反公序良俗、誠信原則或不適合樂天市場時，或其
    經甲方認定與乙方之本契約難以繼續維持時，甲方得即刻停
    止乙方開店，或第21條第3項規定「其他甲方從保障顧客之
    觀點，認為有採取停止開店等處置之必要時」等情，有開店
    契約書在卷可查（見本院卷㈠第487至539頁）。是被告於原
    告「違反第18條」，或「銷售方法、銷售商品或其他業務經
    營，經甲方認定違反公序良俗、誠信原則或不適合樂天市場
    」、或「經甲方認定與乙方之本契約難以繼續維持」時，均
    得即刻停止原告開店，先予敘明。
　3.上開約定係以乙方即原告為規範對象，然本於前開認定，本
    件原告所簽署向被告申請18家網路商店之契約關係，並不因
    申請人均為原告視為整體契約，而係以個別店家分別簽署之
    契約論其法律關係，則難認除附表編號18之該商店外，其他
    附表編號1至17之網路商店經營狀況有違反上述第18條之約
    定之情形；另被告亦未曾提出任何編號1至17之網路商店本
    身之銷售方法、銷售商品或其他業務經營有違反公序良俗、
    誠信原則或不適合樂天市場之相關事實主張或舉證，自無從
    僅以編號18商店之前述違約情節，遽認編號1至17之網路商
    店亦有前開約定之「銷售方法、銷售商品或其他業務經營，
    經甲方認定違反公序良俗、誠信原則或不適合樂天市場」之
    情形。
　4.惟原告與如附表所示各大陸地區店主簽立電子商務平台委任
    合約書，受各該店主委託於電子商平台設立店鋪等情，有電
    子商務平台委任合約書在卷可稽（見本院卷㈠第35至203頁）
    ，原告並本於該委任契約關係，進而以自己為契約當事人，
    向被告簽署開店申請書與開店特別協議書等節，固如前述。
    然原告雖非實際經營如附表所示各網路商店之經營者，惟其
    確係各該契約條款拘束之對象，自應就個別商店倘有違約情
    節本於契約負責。然原告於被告查悉附表編號18之店家販賣
    毒品遭檢舉後停止原告開店，經原告於110年11月22日寄發
    存證信函給被告，其中就附表編號18之違約情節，係以「貴
    司110年11月10日來函所執之理由，既為透過本商行與貴司
    獨立簽約並開店之Future05／未來國際百貨（聯絡人：劉圓
    ）。與貴司簽約開店日為110年10月13日。就其因不察，疑
    涉透過其所租用之特定ID帳號，上傳刊載違法訊息等個人行
    為，遭貴司關閉其所開立之個別網路店家一事。後續自應由
    貴司與該以劉圓為聯絡人之各個別網路店家逕自處理，本商
    行自無從置喙」等節（見本院卷㈡第91至92頁），細繹其內
    容，原告對於其自身始為兩造間就如附表所示18家商店之開
    店申請書、開店特別協議書之契約相對人，並應受契約約款
    拘束之情節已為否認，並主觀上認為乃被告與實際經營者即
    大陸地區各店主間之契約糾紛，甚或要求被告應自行要求店
    主依約履行，概與原告無關等節，則原告自身實已表達推諉
    其契約責任之意，自足以就如附表所示之18家商店之契約關
    係，均本於原告對於各該契約義務之推諉情形，均構成「經
    甲方認定與乙方之本契約難以繼續維持」之情節。另附表編
    號18該商店之違約情節，固與附表編號1至17之商店無涉，
    然觀諸該商店之網頁資料，其首頁係以販賣「遙控飛機、指
    尖迷你遙控飛機直升機兒童玩具男孩成人黑科技飛行器、歐
    尚生活館雙11購物節」為標題名稱，並向下瀏覽頁面則為販
    賣標準三層醫療口罩、奢侈品包包等銷售頁面後，始為販售
    施用毒品工具畫面，再其後則為銷售休閒家具、能量項鍊等
    網頁訊息，即該販售施用毒品工具之頁面潛藏在眾多商品銷
    售訊息之中等情，亦有該網頁截圖畫面可憑（見本院卷㈠第5
    47至571頁），則被告抗辯為避免原告所申請之網路商店再
    以同一手法，將違反銷售商品資訊潛藏在眾多商品訊息中，
    並參諸原告事發後僅將違約責任推諉由實際經營者即大陸地
    區店主本於其約負責等節，應認被告本於上開情節，自有認
    其與乙方即原告之如附表編號1至17之各「契約難以繼續維
    持」，乃有即刻停止原告就附表編號1至17之各店開店之必
    要。並揆諸首開說明意旨，雙方自應受該契約條款之拘束，
    不得任意排除約定之法效。是被告辯稱其有權依據開店契約
    書第26條第1項第10款、第15款被告得不經催告逕行終止附
    表編號1至17家網路商店之開店等節，自屬有據。
  ㈢又兩造均不爭執雙方均受開店申請書、開店特別協議書、開
    店契約書各條款之規範（見本院卷㈡第102頁），則依開店申
    請書第1頁、開店契約書第15條第3項之約定，被告自無庸退
    還如附表所示之開辦費、開店建置費、平台使用費及因之所
    生之營業稅費。另被告既係本於兩造間之契約約定提前終止
    契約，自與開店特別協議書第4條之違約應負損害賠償責任
    之約定，及民法第226條之可歸責被告之情節不符，原告自
    無從請求被告給付如附表所示之各項賠償。被告對原告亦無
    損害賠償義務，則其所為抵銷抗辯，亦無庸再予審究，附此
    敘明。
五、綜上所述，被告本於兩造間之開店契約書第21條第1項第1款
    、第26條第1項第15款之約定，以「經甲方認定與乙方之本
    契約難以繼續維持」之事由，提前終止與原告間如附表所示
    各網路商店契約，自屬有據，被告終止契約即非違約，亦非
    屬可歸責於被告之事由致關閉網路商店禁止原告使用。從而
    ，原告依開店特別協議書第4條第1項約定、民法第226條第1
    項之規定，請求被告給付原告125萬3,368元，及自起訴狀繕
    本送達翌日起至清償日止，按週年利率5％計算之利息，為無
    理由，應予駁回。原告之訴既經駁回，其假執行之聲請亦失
    所依附，應併予駁回。
六、本件事證已臻明確，兩造其餘主張攻擊防禦方法，經本院斟
    酌後，認與判決結果不生影響，爰不予以一一論述，附此敘
    明。
七、據上論結：本件原告之訴為無理由。依民事訴訟法第78條，
    判決如主文。
中　　華　　民　　國　　111 　年　　8 　　月　　4 　　日
                    民事第七庭    法  官   陳彥君  
以上正本係照原本作成。
如對本判決上訴，須於判決送達後20日內向本院提出上訴狀。如
委任律師提起上訴者，應一併繳納上訴審裁判費。
中　　華　　民　　國　　111 　年　　8 　　月　　4 　　日
                                  書記官   吳昭誼
附表：　　　　　　　　　
編號 網路商店名稱 契約有效期間 中國大陸店主名稱 求償項目數額  1 8號時光 109年11月11日至111年11月10日 劉圓 開辦費：27,000元 開店建置費：27,000元（優惠價：9,000元） 樂天平台使用費：6,000元 小計：42,000元 外加5％營業稅＝44,100元  2個月工讀生費用：27,404元 合計：71,504元  2 雅客空間 109年11月11日至111年11月10日 鐘權基 開辦費：27,000元 開店建置費：27,000元（優惠價：9,000元） 樂天平台使用費：6,000元 小計：42,000元 外加5％營業稅＝44,100元  2個月工讀生費用：27,404元 合計：71,504元  3 美時美家 109年11月11日至111年11月10日 張澤梽 開辦費：27,000元 開店建置費：27,000元（優惠價：9,000元） 樂天平台使用費：6,000元 小計：42,000元 外加5％營業稅＝44,100元  2個月工讀生費用：27,404元 合計：71,504元  4 米蘭家居精品 109年11月11日至111年11月10日 鐘權基 開辦費：27,000元 開店建置費：27,000元（優惠價：9,000元） 樂天平台使用費：6,000元 小計：42,000元 外加5％營業稅＝44,100元  2個月工讀生費用：27,404元 合計：71,504元  5 小明同學 109年12月11日至111年12月10日 鐘權長 開辦費：27,000元 開店建置費：27,000元（優惠價：9,000元） 樂天平台使用費：6,000元 小計：42,000元 外加5％營業稅＝44,100元  2個月工讀生費用：27,404元 合計：71,504元  6 Felsted菲仕德 109年12月11日至111年12月10日 黃才鎮 開辦費：27,000元 開店建置費：27,000元（優惠價：9,000元） 樂天平台使用費：6,000元 小計：42,000元 外加5％營業稅＝44,100元  2個月工讀生費用：27,404元 合計：71,504元  7 居家好物館 109年12月11日至111年12月10日 黃才鎮 開辦費：27,000元 開店建置費：27,000元（優惠價：9,000元） 樂天平台使用費：6,000元 小計：42,000元 外加5％營業稅＝44,100元  2個月工讀生費用：27,404元 合計：71,504元  8 舒心生活館 109年12月11日至111年12月10日 黃茂濤 開辦費：27,000元 開店建置費：27,000元（優惠價：9,000元） 樂天平台使用費：6,000元 小計：42,000元 外加5％營業稅＝44,100元  2個月工讀生費用：27,404元 合計：71,504元  9 新北自由號 109年12月11日至111年12月10日 黃茂濤 開辦費：27,000元 開店建置費：27,000元（優惠價：9,000元） 樂天平台使用費：6,000元 小計：42,000元 外加5％營業稅＝44,100元  2個月工讀生費用：27,404元 合計：71,504元  10 TOP3C旗艦館 109年12月11日至111年12月10日 徐海潮 開辦費：27,000元 開店建置費：27,000元（優惠價：9,000元） 樂天平台使用費：6,000元 小計：42,000元 外加5％營業稅＝44,100元  2個月工讀生費用：27,404元 合計：71,504元  11 時尚家居物語 109年7月31日至111年7月30日 劉圓 開辦費：27,000元 開店建置費：27,000元（優惠價：9,000元） 樂天平台使用費：6,000元 小計：42,000元 外加5％營業稅＝44,100元  2個月工讀生費用：27,404元 合計：71,504元  12 鴻途精品商店 109年7月31日至111年7月30日 劉圓 開辦費：27,000元 開店建置費：27,000元（優惠價：9,000元） 樂天平台使用費：6,000元 小計：42,000元 外加5％營業稅＝44,100元  2個月工讀生費用：27,404元 合計：71,504元  13 戀家時尚家居館 109年7月31日至111年7月30日109年7月31日至111年7月30日 方澤川 開辦費：27,000元 開店建置費：27,000元（優惠價：9,000元） 樂天平台使用費：6,000元 小計：42,000元 外加5％營業稅＝44,100元  2個月工讀生費用：27,404元 合計：71,504元  14 摩登生活百貨 109年7月31日至111年7月30日109年7月31日至111年7月30日 符新寓 開辦費：27,000元 開店建置費：27,000元（優惠價：9,000元） 樂天平台使用費：6,000元 小計：42,000元 外加5％營業稅＝44,100元  2個月工讀生費用：27,404元 合計：71,504元  15 愛尚生活 109年7月31日至111年7月30日 尹朝權 開辦費：27,000元 開店建置費：27,000元（優惠價：9,000元） 樂天平台使用費：6,000元 小計：42,000元 外加5％營業稅＝44,100元  2個月工讀生費用：27,404元 合計：71,504元  16 四季生活 110年10月13日至112年10月12日 張澤梽 開辦費：27,000元 開店建置費：27,000元 樂天平台使用費：6,000元 小計：60,000元 外加5％營業稅＝63,000元  2個月工讀生費用：27,404元 合計：90,404元  17 新北生活館 110年10月13日至112年10月12日 鐘權基 開辦費：27,000元 開店建置費：27,000元 樂天平台使用費：6,000元 小計：60,000元 外加5％營業稅＝63,000元  2個月工讀生費用：27,404元 合計：90,404元  18 未來國際百貨 110年10月13日至112年10月12日 劉園